【裁判字號】    92,訴,422
【裁判日期】    920929
【裁判案由】    偽造文書等
【裁判全文】
臺灣新竹地方法院刑事判決                          九十二年度訴字第四二二號
    公  訴  人  臺灣新竹地方法院檢察署檢察官
    被      告  乙○○
右列被告因偽造文書等案件，經檢察官提起公訴（九十一年度偵緝字第二三九號、九
十一年度偵字第五八五二號、九十二年度毒偵字第三八二號），本院判決如左：
    主  文
乙○○收受贓物，處有期徒刑肆月，扣案變造之己○○國民身分證上乙○○之照片壹
張沒收。又行使偽造私文書，足以生損害於公眾及他人，處有期徒刑壹年。又行使偽
造私文書，足以生損害於公眾及他人，處有期徒刑陸月，附表所示偽造之「甲○○」
署押共肆拾肆枚（含署名拾柒枚及指印貳柒枚），均沒收。又連續施用第一級毒品，
處有期徒刑捌月，扣案之第一級毒品海洛因壹袋（淨重零點壹公克，包裝重零點貳壹
公克），沒收銷燬之，注射針筒參支、分裝袋玖拾陸只、電子磅秤壹具，均沒收之。
應執行有期徒刑貳年肆月，扣案變造之己○○國民身分證上乙○○之照片壹張、附表
所示偽造之「甲○○」署押共肆拾肆枚（含署名拾柒枚及指印貳柒枚），均沒收，扣
案之第一級毒品海洛因壹袋（淨重零點壹公克，包裝重零點貳壹公克），沒收銷燬之
，注射針筒參支、分裝袋玖拾陸只、電子磅秤壹具，均沒收之。
    事  實
一、乙○○於民國八十九年十月上旬某日，明知姓名、年籍不詳，綽號「阿順」之成
    年男子，在新竹市○○路七十三號前，所交付之己○○、戊○○國民身分證原本
    為來路不明之贓物（己○○之國民身分證，係於八十九年十月一日十二時許，在
    新竹市○○路三一三號前，併同車牌號碼ＩＫＸ─六八九號重型機車所失竊之物
    ，戊○○之國民身分證，則於八十九年五月間某日，在新竹縣關西鎮六福村遊樂
    區內，併同照相機、行動電話機、提款卡及信用卡等所失竊之物），竟仍加以收
    受，且於同年月五日某時，在新竹市○○路七十三號十一樓之一處所內，將己○○之國民身分證上之照片換貼自有相片，而變造國民身分證留供己用，足生損害
    於己○○及戶政機關對於國民身分證管理之正確性，嗣於同年月七日十一時三十
    五分許，經警執行搜索上開處所，當場起獲經變造之己○○國民身分證及已遭撕
    毀相片之戊○○國民身分證，始悉上情。
二、嗣又行起意，另基於意圖為自己不法所有之犯意，於九十一年九月二十三日十時
    許，在新竹縣竹北市○○街三一八巷六五弄一號丁○○、丙○○住所內，藉在該
    處施作地板工程之便，竊取屋主丁○○、丙○○所有之金飾約三十件（合計重約
    三台兩）、丁○○所申請使用之荷蘭銀行（卡號為0000000000000
    000號）信用卡乙只、富邦商業銀行信用卡乙只及該信用卡預借現金密碼單一
    張（卡號為0000000000000000號）、丙○○所申請使用之中國
    信託商業銀行信用卡乙只（卡號為0000000000000000號）及丙○○消費購物所為簽帳單五紙等物，得手後，並基於詐欺取財之概括犯意及行使
    偽造文書之犯意，先於同年月二十五日，持丁○○所申請使用之上開富邦商業銀
    行信用卡，至新竹市○道○路建華商業銀行自動櫃員機處，未經丁○○之同意，
    擅自輸入丁○○所設定之密碼，操作自動提款機，以信用卡預借現金方式，自該
    櫃員機獲取新臺幣（下同）二萬元現金，復於同年月二十七日，與姓名、年籍不
    詳之不知情成年女子共同持丙○○所申請使用之上開中國信託商業銀行信用卡，
    至新竹市○○路志友電腦有限公司，由該姓名、年籍不詳成年女子持卡向該公司
    以簽帳消費方式，購買價值五萬元之電腦產品，惟因該信用卡無法取得授信，所
    以交易失敗而未詐得財物，再於同年十月間某日，先行填妥時報育才事業股份有
    限公司「全民電腦運動」貝爾電腦促銷活動郵購專用訂購單，並裁剪其所竊得之
    丙○○消費購物簽帳單之簽名欄，黏貼於上揭專用訂購單上信用卡簽名欄位，據
    此偽造丙○○之簽名，再以傳真訂購單方式行使該等偽造私文書，向時報育才事
    業股份有限公司購買價值二萬九千九百四十元之電腦一組，致生損害於丁○○、
    丙○○、該信用卡特約商店及中國信託商業銀行，迨於同年十月十日一時三十分
    許，經警執行搜索其位在新竹市○○路四一四號三樓居所，當場起獲其所偽造之
    「全民電腦運動」貝爾電腦促銷活動郵購專用訂購單乙張及丙○○消費購物所為
    簽帳單五紙（其中一紙簽名欄已遭裁剪）等物，始悉上情。
三、復於九十一年十月十日一時三十分許，在新竹市○○路四一四號三樓為警逮捕後
    ，竟因已遭另案通緝而為掩飾其身分，遂冒用其弟甲○○之名義，先於九十一年
    十月十日一時三十分許，在附表編號一所示新竹縣警察局竹北分局同意搜索書上
    偽造甲○○之署名壹枚，按捺指印壹枚，表示「甲○○」受通知已同意警察機關
    依法逕行搜索，並持以行使交付於新竹縣警局竹北分局警員，又接續上開犯意，
    在附表編號二新竹縣警察局竹北分局扣押筆錄上偽造甲○○之署名共參枚，按捺
    指印共參枚，再接續在附表編號三所示新竹縣警察局竹北分局扣押物品目錄表上
    偽造甲○○之署名共陸枚，按捺指印共陸枚，復接續在附表編號四、編號五所示
    新竹縣警察局竹北分局逮捕通知上偽造甲○○之署名共貳枚，按捺指印共貳枚，
    表示「甲○○」受通知已為警察機關依法逕行逮捕通知，並持以行使交付於新竹
    縣警察局竹北分局警員，及接續在附表編號六、編號七、編號八新竹縣警察局竹
    北分局豐田派出所詢問筆錄和指認照片上偽造甲○○之署名共伍枚，按捺指印共
    拾伍枚，足生損害於甲○○及偵查機關司法權行使之正確性，嗣因其在該分局所
    交付之逮捕通知書內，簽署乙○○之名，始為警員察覺有疑，而悉上情。
四、乙○○前於八十七年間，因施用毒品案件，經本院以八十七年度毒聲字第二六號
    裁定觀察、勒戒後，認無繼續施用毒品傾向，由臺灣新竹地方法院檢察署檢察官
    於八十七年七月二十二日，以八十七年度偵字第二五三○號為不起訴處分確定，
    復於八十八年間，因施用第二級毒品案件，經本院以八十八年毒聲字第二四二一
    號裁定觀察、勒戒後，因認有繼續施用毒品傾向，復經本院以八十九年毒聲字第
    四五號裁定強制戒治，嗣因執行戒治已滿三月，經評定成效合格，再經本院以八
    十九年毒聲字第一六九五號裁定停止戒治，所餘戒治期間付保護管束，且此部分
    施用毒品犯行，並經本院以八十九年度竹簡字第四○號判決處有期徒刑三月確定
    在案，嗣乙○○於保護管束期間，再犯施用毒品之罪，業經本院以八十九年度毒
    聲字第二八五三號裁定撤銷停止戒治（期間至九十二年二月二十四日戒治期滿）
    。詎其於停止戒治付保護管束期間，仍不知悔改，基於施用第一級毒品海洛因之
    概括犯意，自九十一年九月二十五日二十時許起，至同年十月十日一時許止，連
    續在新竹市○○路四一四號三樓居所內，以針筒注射方式施用第一級毒品海洛因
    ，迨九十一年十月十日一時三十分許，因另涉前揭犯罪事實二所列竊盜等犯行，
    經警執行搜索上開居所，當場起獲第一級毒品海洛因一包（淨重零點一公克，包
    裝重零點二一公克）、注射針筒三支、分裝袋九十六只、電子磅秤乙具等物，並
    採尿送驗，因結果呈嗎啡類毒品陽性反應，始悉上情。
五、案經新竹市警察局第二分局、新竹縣警察局竹北分局報請臺灣新竹地方法院檢察
    署檢察官偵查起訴。
    理  由
一、訊據被告乙○○固不否認於右揭事實欄一所示之時、地收受己○○及戊○○之國
    民身分證，且變造己○○國民身分證之事實，惟矢口否認有何贓物犯行，辯稱略
    以：「我不知道身分證是贓物，辦理電話卡都是朋友委託我代辦」云云，經查：
(一)、前揭己○○之國民身分證，係於八十九年十月一日十二時許，在新竹市○○路三
    一三號前，併同車牌號碼ＩＫＸ─六八九號重型機車所失竊之物，而戊○○之國
    民身分證，則於八十九年五月間某日，在新竹縣關西鎮六福村遊樂區內，併同照
    相機、行動電話機、提款卡及信用卡等所失竊之物，業據被害人己○○與戊○○
    指述無訛、並有機車失竊暨尋（破）獲證明單乙份附卷足資佐證（五七四六號偵
    卷第六頁），足認己○○及戊○○之國民身分證均係他人失竊贓物之事實，應堪
    認定。
(二)、被告雖於警訊及偵審中辯稱該等己○○及戊○○之國民身分證係姓名、年籍不詳
    ，綽號「阿順」之成年男子交付代辦電話卡云云，惟被告始終無法提出該綽號「
    阿順」之真實姓名、地址等資料供本院查證，且被告供稱：「我可以確認阿順交
    給我的身分證影本都不是他本人的，我看到不是他本人，我就問阿順這是什麼人
    ，他說是朋友，我問他你有無經過他們同意，他說有，但沒有拿證明給我看」等
    語（本院卷第三九頁至第四十頁），可知被告收受上開第三人國民身分證時，明
    知前開國民身分證並非綽號「阿順」之成年男子所有，亦未索取合法授權來源，
    然國民身分證係屬證明身分之證件，一般人應不致無故交予第三人，而綽號「阿
    順」之成年男子卻任意交付被告其所持有之第三人己○○及戊○○之身分證，且
    戊○○之國民身分證上並無照片，已有可疑，再被告又未與綽號「阿順」之成年
    男子約定返還該證件之時間，亦顯違常情，況如被告所言己○○之國民身分證確
    係綽號「阿順」之成年男子合法取得，為免日後返還困難，當不致擅自換貼照片
    變造己○○之身分證，足認被告就其所收受之己○○及戊○○國民身分證，係屬
    來路不明之贓物，應有認識，是被告上開所辯，殊違常理，而難採信，被告此部
    分犯行洵堪認定，應依法論科。
二、右開事實欄二及事實欄三部分，業據被告乙○○於警訊、偵查及本院審理中坦承
    不諱（五八五二號偵卷第五頁、第七頁至第八頁、第二五頁至第二六頁、二三九
    號偵卷第四十頁至第四一頁、本院卷第四一頁至第四三頁、第九十頁至第九二頁
    ），核與被害人己○○、戊○○、丁○○、丙○○、甲○○之指訴，及證人庚○○與辛○○於警訊及本院調查中證述相符，並有己○○國民身分證乙枚、戊○○
    國民身分證影本、偽造之時報育才事業股份有限公司「全民電腦運動」貝爾電腦
    促銷活動郵購專用訂購單各乙紙、丙○○消費購物所為簽帳單五紙、花旗銀行信
    用卡月結單（持卡人丙○○、卡號為0000000000000000號）、
    中國信託商業銀行信用卡帳單查詢表（持卡人丙○○、卡號為00000000
    00000000號）、富邦商業銀行信用卡帳單（持卡人丁○○、卡號為00
    00000000000000號）、新竹縣警察局竹北分局同意搜索書、扣押
    筆錄、扣押物品目錄表、逮捕通知各乙份、豐田派出所詢問筆錄二份附卷可稽，
    足認被告此部分自白，確與事實相符，本部分事證明確，被告犯行堪以認定，亦
    應依法論科。
三、上揭事實欄四施用第一級毒品海洛因部分，復據被告於偵查及本院審理時坦承不
  諱（一二六八號偵卷第七頁至第八頁、本院卷第四四頁），且查：
(一)、並有第一級毒品海洛因一包（淨重零點一公克，包裝重零點二一公克）、注射針
    筒三支、分裝袋九十六只、電子磅秤乙具等物扣案可資佐證，而被告經查獲之物
    品，送法務部調查局鑑定，結果確認係第一級毒品海洛因，亦有法務部調查局九
    十一年十二月十一日調科壹字第一○○○○一六八八號鑑定通知書乙份（一二六
    八號偵卷第五六頁）附卷可憑，足證被告自白查獲物為第一級毒品海洛因，確與
    事實相符。
(二)、被告於九十一年十月十日為警查獲時所採尿液，經送檢驗結果確呈嗎啡陽性反應
    ，此亦有新竹縣衛生局尿液檢驗單及送驗檢體身分對照表、新竹縣衛生局九十一
    年十月二十一日竹縣衛六字第九一○四○五號尿液檢驗單、國防部憲兵司令部刑
    事鑑識中心九十二年二月一日（九二）宇鑑字第○一九五一號鑑驗通知書各乙份
    （一二六八號偵卷第五四頁、第五五頁、三八二號偵卷第十三頁）在卷可參，足
    徵被告自白非法吸用第一級毒品海洛因亦與事實相符。
(三)、再被告前因施用毒品案件，經本院裁定送觀察、勒戒後，認無繼續施用毒品之傾
    向，由臺灣新竹地方法院檢察署檢察官以八十七年度偵字第二五三○號為不起訴
    處分確定，又因施用毒品案件，經本院裁定送觀察、勒戒後，認有繼續施用毒品
    之傾向，復裁定送強制戒治，並由本院以八十九年度竹簡字第四○號判處有期徒
    刑三月確定，嗣乙○○於保護管束期間，再犯施用毒品之罪，業經本院裁定撤銷
    停止戒治，並於九十二年二月二十四日戒治期滿等情，有臺灣新竹地方法院檢察
    署檢察官八十七年度偵字第二五三○號不起訴處分書、本院八十九年度竹簡字第
    四○號判決、臺灣高等法院被告全國前案紀錄表及臺灣新竹地方法院檢察署刑案
    資料查註紀錄表各乙份附卷可證。
(四)、查毒品危害防制條例關於初犯施用毒品罪及五年內再犯施用毒品罪，而經送觀察
    、勒戒結果，認無繼續施用毒品之傾向者，即應由檢察官為不起訴處分（惟毒品
    危害防制條例修正前繫屬法院之案件，則應由法院為免刑判決）。據此，顯然毒
    品危害防制條例關於初犯施用毒品罪及五年內再犯施用毒品罪，而經送觀察、勒
    戒結果，認無繼續施用毒品之傾向者，乃以觀察、勒戒及強制戒治之「保安處分
    」為已足，而採除刑不除罪之立法，此觀毒品危害防制條例第二十條第一、二項
    之規定即明。揆諸前開說明，毒品危害防制條例於初犯施用毒品罪及五年內再犯
    施用毒品罪，而經送觀察、勒戒結果，認無繼續施用毒品之傾向者，既係採除刑
    不除罪之立法，故基本上關於施用毒品之罪名仍在，惟僅由檢察官依法為不起訴
    處分（毒品危害防制條例修正前繫屬法院之案件，則由法院為免刑判決）。從而
    ，關於施用毒品罪除符合除刑不除罪之規定，而應分別由檢察官及法院為不起訴
    處分或免刑判決外，自仍應依一般之刑事犯罪處理。是毒品危害防制條例關於五
    年內再犯施用毒品罪，經送觀察、勒戒結果，認有繼續施用毒品之傾向，而經法
    院依該條例第二十條第三項規定裁定令入戒治處所施以強制戒治及判處罪刑確定
    後，嗣後再施用毒品者，該條例既無就此部分為「除刑不除罪」之特別規定，自
    不得再適用同條例第二十條第一、二項之規定，而應依法處罰。或謂毒品危害防
    制條例關於五年內再犯施用毒品罪，經送觀察、勒戒結果，認有繼續施用毒品之
    傾向，而經法院依該條例第二十條第三項規定裁定令入戒治處所施以強制戒治（
    並判處罪刑確定）後，嗣經執行強制戒治屆滿三月，經執行戒治處所評定其戒治
    成效為合格，而認無繼續戒治之必要，乃經公訴人報由法院裁定停止戒治，所餘
    戒治期間，付保護管束，嗣於保護管束期間再犯施用毒品罪，乃認該強制戒治處
    分程序尚未終結，而僅得撤銷停止戒治，不得再加以處刑等。然查，毒品危害防
    制條例關於觀察、勒戒及強制戒治均屬保安處分之性質，參照前開說明，毒品危
    害防制條例關於五年內再犯施用毒品罪，經送觀察、勒戒結果，認有繼續施用毒
    品之傾向者，即已脫離該條例「除刑不除罪」之特別規定範疇，而應依一般刑事
    犯罪處刑。據此，行為人依前開規定處刑確定後，再犯施用毒品罪者，即應再依
    法處刑，尚不得因保安處分程序尚未終結，即認不得再加以處刑，否則即與一般
    刑事犯罪關於既判力之法理相違。是被告既係於停止戒治付保護管束期間又基於
    概括犯意連續施用毒品，依上說明，仍應依法偵查、審理，綜上，被告再犯毒品
    危害防制條例第十條第一項之施用第一級毒品犯行，事證明確，應依法論科。
四、論罪科刑部分，核被告所為：
(一)、就事實欄一部分係犯刑法第三百四十九條第一項之收受贓物罪、第二百十二條之
    變造特種文書罪，其所犯上開二罪間，有方法結果之牽連犯關係，應從一重之收
    受贓物罪處斷。
(二)、就事實欄二部分係犯刑法第三百二十條第一項之竊盜罪、第二百十六條、第二百
  十條之行使偽造私文書罪、第三百三十九條第三項、第一項之詐欺取財未遂罪、
    第三百三十九條之二第一項之利用自動付款設備詐欺罪，被告被告利用不知情之
    姓名、年籍不詳之不知情成年女子詐欺取財，應論以間接正犯，而其於九十一年
    九月二十七日，與姓名、年籍不詳之不知情成年女子共同持丙○○所申請使用之
    上開中國信託商業銀行信用卡，至新竹市○○路志友電腦有限公司，向該公司以
    簽帳消費方式，購買價值五萬元之電腦產品，已著手於詐欺取財行為之實施，惟
    因該信用卡無法取得授信，致未生詐得財物之結果，其犯罪尚屬未遂階段，又其
    於九十一年十月間某日，先行填妥時報育才事業股份有限公司「全民電腦運動」
    貝爾電腦促銷活動郵購專用訂購單，並裁剪其所竊得之丙○○消費購物簽帳單之
    簽名欄，黏貼於上揭專用訂購單上信用卡簽名欄位，據此偽造丙○○之簽名，再
    以傳真訂購單方式行使該等偽造私文書，向時報育才事業股份有限公司購買價值
    二萬九千九百四十元之電腦一組，亦已著手於詐欺取財行為之實施，然因尚未取
    得財物，其該次犯罪亦屬於未遂階段，而被告先後二次詐欺取財未遂，方法相同
    ，時間緊接，顯係觸犯構成要件相同之罪，且係基於概括犯意為之，應依刑法第
    五十六條之規定，論以一罪，並加重其刑，至其偽造丙○○署押之行為，為偽造
    私文書之部分行為，偽造私文書之低度行為，應為行使偽造私文書之高度行為所
    吸收，均不另論罪，又其所犯前揭竊盜罪、行使偽造私文書罪、連續詐欺取財未
    遂罪及利用自動付款設備詐欺罪四罪間，有目的（詐欺取財罪及利用自動付款設
    備詐欺罪）及手段（竊盜罪及行使偽造私文書罪）之關係，為牽連犯，應依刑法
    第五十五條之規定從一重之行使偽造私文書罪處斷。
(三)、就事實欄三部分係犯刑法第二百十六條、第二百十條之行使偽造私文書罪。而被
    告為逃避刑責，冒不知情第三人「甲○○」之名在附表所示新竹縣警察局竹北分
    局同意搜索書、扣押筆錄、扣押物品目錄表、逮捕通知、詢問筆錄及指認照片上
    ，偽造「甲○○」之署名並按捺指印各數枚，因均屬基於逃避刑責之動機，而以
    單一犯意接續多次為偽造署押之行為，侵害單一法益，應為接續犯，又被告冒甲○○之名義應訊後，相繼在附表編號一所示之新竹縣警察局竹北分局同意搜索書
    上、附表編號四所示之新竹縣警察局逮捕通知上偽造甲○○之署名及按捺指印，
    係表示同意搜索及收受逮捕通知之意旨，該部分已具備私文書之性質，被告已非
    單純之偽造署押，而係該當偽造私文書之構成要件，被告偽造上開私文書後，復
    將同意搜索書及逮捕通知，分別持交承辦警員收受，核其此部分所為係犯刑法第
    二百十六條、第二百十條之行使偽造私文書罪，被告偽造文書後，復持以行使，
    其偽造之低度行為為行使之高度行為所吸收，應論以行使偽造私文書罪，至於其
    上開偽造私文書中之偽造署押行為係偽造該私文書之部分行為，而詢問筆錄中偽
    造署押之行為與前揭偽造署押行為有接續關係，故均為偽造私文書行為所吸收，
    不另論罪。
(四)、就事實欄四部分所為係違反毒品危害防制條例第十條第一項之施用第一級毒品罪
    。其持有第一級毒品之低度行為，應為施用第一級毒品之高度行為所吸收，不另
    論罪。又被告先後分別多次施用第一級毒品之行為，時間緊接，所犯之罪名及犯
    罪構成要件均相同，顯係基於概括犯意反覆為之，為連續犯，應依刑法第五十六
    條之規定，以一罪論，並加重其刑。
(五)、被告所犯之前開事實欄一至事實欄四之四罪間方式顯不相同，且犯意各別、行為
    互異，應分論併罰。爰審酌被告年輕力壯，不思進取，收受贓物，造成被害人財
產損害，且致使財產所有權回復困難，而住宅係屬人民安憩私密之處，被告以侵
    入被害人住宅之方式行竊，足以造成民眾日常生活恐懼，製造社會不安甚鉅，兼
    衡其冒用信用卡消費金額及次數為二次，及信用卡乃現代社會普遍而重要之交易
    工具，並有促進經濟、市場功效，其運作良窳則端賴社會信任，被告冒名行使信
    用卡，已相當程度造成此項信任之破壞，妨礙金融交易秩序，又犯罪後擔心自己
    可能要負擔刑責，竟於為警查獲時冒不知情第三人之名企圖脫免刑責，嚴重影響
    被冒名人之權益及偵查犯罪機關之正確性，且其已有違反毒品危害防制條例之前
    科，仍無視法令之禁止，前已因施用毒品案件，經觀察、勒戒、強制戒治、及判
    刑確定，竟再度施用足以導致精神障礙及生命危險之成癮性毒品，是其經施以觀
    察勒戒、戒治仍無法使其戒斷毒癮，足見其缺乏拒用毒品之決心及悔改之意，兼
    以施用毒品危害施用者之神經中樞，使施用者產生幻聽及幻想之症狀，不僅對施
    用者之健康產生不良之影響，同時因幻聽及幻想結果亦可能使施用者對周遭之人
    施暴，對公共秩序產生危害，及其施用次數，犯後坦承部分犯行、態度尚可等一
    切情狀，分別量處如主文所示之刑，並定其應執行之刑。
五、至扣案之變造「己○○」國民身分證一枚，固非被告所有，惟其上之被告照片一
    枚，為被告所有，且係被告供變造特種文書犯罪所用之物，應依刑法第三十八條
    第一項第二款規定宣告沒收；而詳如附表編號一至編號八所示文件上所偽造之「
    甲○○」署押共肆拾肆枚（含署名拾柒枚及指印貳柒枚），均同為代表該被冒用
    者之姓名，不問屬於犯人與否，均應依刑法第二百十九條之規定宣告沒收；再扣
    案之第一級毒品海洛因壹袋（淨重零點壹公克，包裝重零點貳壹公克），屬違禁
    物，不問屬於被告與否，均應依毒品危害防制條例第十八條第一項前段之規定，
    沒收銷燬之，扣案之注射針筒參支、分裝袋玖拾陸只、電子磅秤壹具，均為被告
    所有供施用第一級毒品海洛因之用，亦據被告坦認不諱（本院卷第四四頁），從
    而，扣案之注射針筒參支、分裝袋玖拾陸只、電子磅秤壹具，應依刑法第三十八
    條第一項第二款，宣告沒收；另扣案之戊○○國民身分證，因非被告所有之物，
    自不得宣告沒收，附此敘明。
六、據上論斷，應依刑事訴訟法第二百九十九條第一項前段，毒品危害防制條例第十
    條第一項、第十八條第一項前段，刑法第十一條前段、第二百十二條、第二百十
    六條、第二百十條、第三百二十條第一項、第三百三十九條第三項、第一項、第
    三百三十九條之二第一項、第三百四十九條第一項、第五十六條、第五十五條、
    第五十一條第五款、第二百十九條、第三十八條第一項第二款，罰金罰鍰提高標
    準條例第一條前段，判決如主文。
本案經檢察官鍾曉亞到庭執行職務。
中      華      民      國    九十二    年      九      月    二十九    日
                              臺灣新竹地方法院刑事第二庭
                                審判長法  官   王銘勇
                                      法  官   雷雅雯
                                      法  官   楊數盈
右正本證明與原本無異
如不服本判決，應於判決送達後十日內，向本院提出上訴狀（應附繕本）。
                                      書記官   沈藝珠
中      華      民      國    九十二    年      九      月    二十九    日
附錄本案論罪科刑法條全文
刑法第二百十二條
偽造、變造護照、旅券、免許證、特許證及關於品行、能力服務或其他相類之證書、
介紹書，足以生損害於公眾或他人者，處一年以下有期徒刑、拘役或三百元以下罰金
。
刑法第二百十六條
行使第二百十條至第二百十五條之文書者，依偽造、變造文書或登載不實事項或使登
載不實事項之規定處斷。
刑法第二百十條
偽造、變造私文書，足以生損害於公眾或他人者，處五年以下有期徒刑。
刑法第三百二十條
意圖為自己或第三人不法之所有，而竊取他人之動產者，為竊盜罪，處五年以下有期
徒刑、拘役或五百元以下罰金。
刑法第三百三十九條
意圖為自己或第三人不法之所有，以詐術使人將本人或第三人之物交付者，處五年以
下有期徒刑、拘役或科或併科一千元以下罰金。
以前項方法得財產上不法之利益或使第三人得之者，亦同。
前二項之未遂犯罰之。
刑法第三百三十九條之二
意圖為自己或第三人不法之所有，以不正方法由自動付款設備取得他人之物者，處三
年以下有期徒刑、拘役或一萬元以下罰金。
以前項方法得財產上不法之利益或使第三人得之者，亦同。
刑法第三百四十九條
收受贓物者，處三年以下有期徒刑、拘役或五百元以下罰金。搬運、寄藏、故買贓物
或為牙保者，處五年以下有期徒刑、拘役或科或併科一千元以下罰金。
因贓物變得之財物，以贓物論。
毒品危害防制條例第十條第一項：
施用第一級毒品者，處六月以上五年以下有期徒刑。
附表：
一、於九十一年十月十日一時三十分許，在新竹縣警察局竹北分局同意搜索書上偽造
    甲○○之署名壹枚，按捺指印壹枚（九十一年度偵字第五八五二號偵查卷第十二
    頁）。
二、於九十一年十月十日一時三十分許，在新竹縣警察局竹北分局扣押筆錄上偽造甲○○之署名共參枚，按捺指印共參枚（九十一年度偵字第五八五二號偵查卷第十
    三頁）。
三、於九十一年十月十日，在新竹縣警察局竹北分局扣押物品目錄表上偽造甲○○之
    署名共陸枚，按捺指印共陸枚（九十一年度偵字第五八五二號偵查卷第十四頁）
    。
四、於九十一年十月十日，在新竹縣警察局竹北分局逮捕通知上偽造甲○○之署名壹
    枚，按捺指印壹枚（九十一年度偵字第五八五二號偵查卷第二一頁）。
五、於九十一年十月十日，在新竹縣警察局竹北分局逮捕通知上偽造甲○○之署名壹
    枚，按捺指印壹枚（九十一年度毒偵字第一二六八號偵查卷第十八頁）。
六、於九十一年十月十日二時十分，在新竹縣警察局竹北分局豐田派出所詢問筆錄上
    偽造甲○○之署名共參枚，按捺指印共肆枚（九十一年度偵字第五八五二號偵查
    卷第五頁至第六頁）。
七、於九十一年十月十日八時零分，在新竹縣警察局竹北分局指認照片上偽造甲○○
    之署名壹枚，按捺指印壹枚（九十一年度毒偵字第一二六八號偵查卷第十頁）。
八、於九十一年十月十日九時十五分，在新竹縣警察局竹北分局豐田派出所詢問筆錄
    上偽造甲○○之署名壹枚，按捺指印共拾枚（九十一年度偵字第五八五二號偵查
    卷第六頁至第八頁）。


司法院資訊處製作；財團法人民間司法改革基金會備份。
